臺灣臺北地方法院民事簡易判決
110年度北簡字第20501號
原      告  華經資訊企業股份有限公司

法定代理人  魏幸雄  
訴訟代理人  郭威江  
            邱琬瑜  
被      告  展雲事業有限公司

法定代理人  鍾克信  
上列當事人間請求給付承攬報酬事件，本院於中華民國111年1月
18日言詞辯論終結，本院判決如下︰
　　主    文
被告應給付原告新臺幣壹拾貳萬壹仟陸佰伍拾元，及其中新臺幣
壹拾壹萬陸仟陸佰伍拾元自民國一百一十年十月十六日起至清償
日止，按週年利率百分之五計算之利息。
原告其餘之訴駁回。
訴訟費用新臺幣壹仟貳佰貳拾元由被告負擔。
本判決得假執行。但被告如以新臺幣壹拾貳萬壹仟陸佰伍拾元為
原告預供擔保，得免為假執行。
原告其餘假執行之聲請駁回。
    事實及理由
一、被告經受合法通知，無正當理由，未於言詞辯論期日到場，
    核無民事訴訟法第386 條各款所列情事，爰依原告聲請，由
    其一造辯論而為判決。
二、原告主張：原告與被告簽訂民國109年度設備維護服務合約(
    下稱系爭109年合約)，及110年度維護合約書(下稱系爭110
    年合約)，約定被告支付承攬報酬予原告，由原告提供資訊
    設備維護服務。依系爭109年合約第4條，原告於110年5月3
    日、7月22日分別開立發票NW00000000、QR00000000，被告
    應於發票後30天內付款，即110年6月2日、7月21日前支付原
    告計新臺幣(下同)92,500元。次依系爭110年合約第4條，原
    告於110年7月22日開立發票QR00000000，被告應於發票後月
    結60天內付款，即110年9月21日前支付原告計24,150元。另
    被告應依系爭110年合約第4條第2項，自110年9月22日起至
    清償日或合約總價20%止，每日按合約總價3/1000計罰違約
    金支付予原告(每日145元，違約金上限為9,660元)。經原告
    以存證信函通知被告應於文到3日內支付前述承攬報酬，被
    告於10月15日收訖後迄今尚未付款。綜上所述，被告應給付
    原告承攬報酬116,650元，並加計自存證信函送達翌日至清
    償日止之利息，及自110年9月22日起按日給付原告依契約總
    價3/1000計算之違約金，爰依法提起本件訴訟等語。並聲明
    ：㈠被告應給付原告116,650元，及自存證信函送達翌日起至
    清償日止，按週年利率5%計算之利息。㈡被告應給付自110年
    9月22日起至清償日止或合約總價20%止，每日按合約總價3/
    1000計罰違約金支付予原告（每日145元，違約金上限為9,6
    60元）。㈢原告願供擔保，請准宣告假執行。
三、按稱承攬者，謂當事人約定，一方為他方完成一定之工作，
    他方工作完成，給付報酬之契約；報酬，應於工作交付時給
    付之，無須交付者，應於工作完成時給付之，民法第490條
    第1項、第505條第1項分別訂有明文。經查，原告主張之事 
    實，業據其提出系爭109年合約、系爭110年合約、電子發票
    證明聯3份、內湖舊宗郵局484號存證信函及回執證明等件在
    卷可稽(見本院卷第17-32頁)，而被告已於相當時期受合法
    通知，既未於言詞辯論期日到場，復未提出任何書狀以供本
    院審酌，堪信原告主張之事實為真正。是原告請求被告給付
    109年、110年之承攬報酬11,650元，為有理由。
四、次按給付無確定期限者，債務人於債權人得請求給付時，經
    其催告而未為給付，自受催告時起，負遲延責任。其經債權
    人起訴而送達訴狀，或依督促程式送達支付命令，或為其他
    相類之行為者，與催告有同一之效力；遲延之債務，以支付
    金錢為標的者，債權人得請求依法定利率計算之遲延利息。
    但約定利率較高者，仍從其約定利率；應付利息之債務，其
    利率未經約定，亦無法律可據者，週年利率為百分之五，民
    法第229條第2項、第233條第1項前段、第203條分別定有明
    文。查原告之給付承攬報酬請求權，係以支付金錢為標的，
    給付並無確定期限，自應經原告之催告而未給付，被告始負
    遲延責任。揆諸前揭規定，原告請求被告給付自存證信函送
    達被告翌日即110年10月16日（見本院卷第32頁）起至清償
    日止，按法定利率即週年利率5%計算之利息，洵屬有據。
五、末按約定之違約金額過高者，法院得減至相當之數額。民法
    第252條定有明文。違約金之酌減是否相當須依一般客觀事
    實、社會經濟狀況及當事人所受損害情形，以為酌定標準，
    而債務已為一部履行者，亦得比照債權人所受利益減少其數
    額（參照最高法院49年台上字第807號、79年台上字第1915
    號判決意旨）。又約定之違約金苟有過高情事，法院即得依
    此規定核減至相當之數額，並無應待至債權人請求給付後始
    得核減之限制，此項核減，法院得以職權為之，亦得由債務
    人訴請法院核減（最高法院79年台上字第1612號判決意旨參
    照）。經查，原告主張被告應依系爭110年合約第4條第2項
    ，自110年9月22日起至清償日或合約總價20%止，每日按合
    約總價3/1000計罰違約金支付予原告(每日145元，違約金上
    限為9,660元)云云，惟本院審酌被告迄今依約應支付之違約
    金已達9,660元，而原告就系爭110年合約僅餘24,150元未履
    行，且因被告遲延清償所受積極損害、所失利益，通常為該
    款項再轉借他人後之利息收入或轉作他項投資之收益，然近
    年來國內貨幣市場之利率已大幅調降，且原告亦請求被告依
    年息5%給付遲延利息等一切情況，認原告之違約金請求應酌
    減為5,000元，始為適當。　　
六、綜上所述，原告得向被告請求給付承攬報酬11,650元及利息
    ，暨違約金5,000元。從而，原告依承攬契約之法律關係，
    請求被告給付原告121,650元（計算式：11,650+5,000
　　=121,650) ，及其中116,650元自110年10月16日起至清償日
    止，按年息5%計算之利息，為有理由，應予准許。逾此範圍
    之請求，為無理由，應予駁回。
七、本件原告勝訴部分，係就民事訴訟法第427 條適用簡易程序
    所為被告敗訴之判決，依同法第389 條第1 項第3 款規定，
    應依職權宣告假執行。並依同法第392 條第2 項規定，依職
    權宣告被告於預供擔保後，得免為假執行。又原告之訴既經
    駁回，其假執行之聲請即失所附麗，應併予駁回。
八、訴訟費用負擔之依據：民事訴訟法第79條。本件訴訟費用額
    ，依後附計算書確定如主文所示之金額。
中　　華　　民　　國　　111 　年　　1 　　月　　25　　日
　　　　　　　         　臺北簡易庭  
　　　　　　　　　            法    　官　郭美杏
以上正本係照原本作成。
如不服本判決，應於判決送達後20日內向本院（臺北市○○○路
0 段000 巷0 號）提出上訴狀。（須按他造當事人之人數附繕本
）。如委任律師提起上訴者，應一併繳納上訴審裁判費。
中　　華　　民　　國　　111 　年　　1 　　月　　25　　日
            　　　　　　　　　書　記　官  林玗倩
計　　算　　書
項　　　　目             金　額（新臺幣）     　　備　註
第一審裁判費   　 　　   1,220元
合　　　　計　　　       1,220元